臺灣桃園地方法院交通事件裁定　　　 　93年度交聲字第366號
原處分機關　交通部公路總局新竹區監理所中壢監理站
　　　　　　交通部公路總局新竹區監理所桃園監理站
受處分人即
異　議　人　甲○○
上列受處分人因違反道路交通管理處罰條例案件，對於交通部公
路總局新竹區監理所中壢監理站民國93年6 月9 日所為之處分（
案號分別為：壢監裁字第裁53-Z00000000、第裁BB0000000 、第
裁BB000000 0號、第裁BC0000000 號、第裁LA0000000 號、第裁
LA0000000 號、第裁LA0000000 號、第裁LA0000000 號、第裁M0
0000000 號、第裁Z00000000 號）、桃園監理站89年10月17日所
為之處分（桃監裁五字第357309670 號）、90年8 月8 日所為之
處分（桃監裁五字第AAU258058 號），及第000000000 號、台北
市政府交通局北市交停字第932103028 號舉發違反道路交通管理
事件通知單所為之處分，聲明異議，本院裁定如下：
    主  文
異議駁回。
    理  由
一、就交通部公路總局新竹區監理所中壢監理站民國93年6 月9
    日所為之處分（案號分別為：壢監裁字第裁53-Z00000000號
    、第裁BB0000000 號、第裁BB0000000 號、第裁BC0000000
    號、第裁LA0000000 號、第裁LA0000000 號、第裁LA000000
    0 號、第裁LA0000000 號、第裁M00000000 號、第裁Z00000
    000 號）、桃園監理站89年10月17日所為之處分（桃監裁五
    字第357309670 號）、90年8 月8 日所為之處分（桃監裁五
    字第AAU258058 號）部分：
    (一)按受處分人，不服公路主管機關或警察機關所為之處罰，
      得於接到裁決書之翌日起二十日內，向管轄地方法院聲明
      異議，道路交通管理處罰條例第8 條第1 項、第87條第1
      項定有明文。又按，處理違反道路交通管理事件有關文書
      之送達程序，依「違反道路交通管理事件統一裁罰標準及
      處理細則」第5 條規定，應適用行政程序法之相關規定。
      又「送達，於應受送達人之住居所、事務所或營業所為之
      」、「於應送達處所不獲會晤應受送達人時，得將文書付
      與有辨別事理能力之同居人、受僱人或應送達處所之接收
      郵件人員；應受送達人或其同居人、受僱人、接收郵件人
      員無正當理由拒絕收領文書時，得將文書留置於應送達處
      所，以為送達」、「送達，不能依前二條規定為之者，得
      將文書寄存送達地之地方自治或警察機關，並作送達通知
      書兩份，一份黏貼於應受送達人住居所、事務所、營業所
      或其就業處所門首，另一份交由鄰居轉交或置於該送達處
      所信箱或其他適當位置，以為送達；前項情形，由郵政機
      關為送達者，得將文書寄存於送達地之郵政機關」，行政
      程序法第72條第1 項前段、第73條第1 項、第3 項及第74
      條第1 項、第2 項分別定有明文。
    (二)交通部公路總局新竹區監理所中壢監理站於93年6 月9 日
      所為之壢監裁字第裁53-Z00000000號、第裁BB0000000 號
      、第裁BB0000000 號、第裁BC0000000 號、第裁LA000000
      0 號、第裁LA0000000 號、第裁LA0000000 號、第裁LA00
      00000 號、第裁M00000000 號、第裁Z00000000 號裁決書
      ，係於93年6 月14日送達於異議人即受處分人甲○○設於
      桃園縣楊梅鎮○○路192 巷13弄14號之戶籍址，並由其母
      陳林德枝簽收，此有交通部公路總局新竹區監理所送達證
      書、異議人之戶籍資料各1 紙附卷可稽，應認異議人於93
      年6 月14日即已收受前揭10件裁決書。
    (三)交通部公路總局新竹區監理所桃園監理站於89年10月17日
      所為之桃監裁五字第357309670 號裁決書、於90年8 月8
      日所為之桃監裁五字第AAU258058 號裁決書，係分別於89
      年10月20日、90年8 月14日送達於異議人上揭戶籍址，亦
      均由其母林德枝親自簽收，此亦有掛號郵件收件回執2 紙
      附卷為憑，是應認異議人分別於89年10月20日、90年8 月
      14日即已收受前揭2 件裁決書。
    (四)揆諸首揭規定，異議人不服上開處罰，自應於分別收受上
      開裁決書即93年6 月14日、89年10月20日、90年8 月14日
      之翌日起二十日內，以司法狀紙，敘述異議之理由，向本
      院聲明異議。然異議人遲至93年7 月26日始具狀聲明異議
      ，顯逾法定聲明異議期間，其聲明異議即屬違背法律上程
      式。
二、就第000000000 號、台北市政府交通局北市交停字第932103
    028 號舉發違反道路交通管理事件通知單所為之處分部分：
    (一)按受處分人，不服第8 條主管機關所為之處罰，得於接到
      裁決書之翌日起20日內，向管轄地方法院聲明異議，道路
      交通管理處罰條例第87條定有明文，是受處分人於收受道
      路交通管理事件通知單時，如有不服，應先向主管機關陳
      述意見，由主管機關裁決，如仍不服主管機關之裁決，方
      得向法院聲明異議。
    (二)經查，本件異議人係就上揭2 紙舉發違反道路交通管理事
      件通知單所舉發之內容不服，依首揭說明，其本應先向主
      管機關所設置之交通裁決單位陳述意見，待該交通裁決單
      位裁決後，如有不服，始得向本院聲明異議。然上揭舉發
      違反道路交通管理事件之主管機關所設置之交通裁決單位
      尚未就本件違反道路交通管理事件開具裁決書，此由卷附
      交通部公路總局新竹區監理所中壢監理站檢送本件違反交
      通管理事件不服舉發聲明異議案件移送書案由所載內容自
      明，異議人逕就舉發違反道路交通管理事件通知單向本院
      聲明異議，不合法律上之程式，自應駁回。
三、綜上所述，本件異議人聲明異議，於法尚有未合，應予駁回
    。爰依道路交通案件處理辦法第18條前段，裁定如主文。
中　　華　　民　　國　　94　　年　　4 　　月　　28　　日
                                臺灣桃園地方法院交通法庭
                                          法官    陳心婷
右正本證明與原本無異。
如不服本裁定，應於送達後5 日內，向本院提出抗告狀。
                                          書記官  陳青瑜
中　　華　　民　　國　　94　　年　　5 　　月　　12　　日
